臺灣高等法院刑事判決　　　　　　　　　　　　　九十三年度上訴字第二二一號
　　上　訴　人
　　即　被　告　甲○○
右上訴人因違反毒品危害防制條例案件，不服臺灣桃園地方法院九十三年度訴字第二
一三號，中華民國九十三年五月三十一日第一審判決（起訴案號：臺灣桃園地方法院
檢察署九十二年度毒偵字第三四一七號），提起上訴，本院判決如左：
    主  文
上訴駁回。
    事  實
一、甲○○前於民國（下同）八十二年間因違反麻醉藥品管理條例案件，經臺灣桃園
    地方法院判處有期徒刑五年十月確定送執行，於八十七年十月十四日假釋期滿執
    行完畢。又於八十八年間因施用毒品案件，經臺灣桃園地方法院裁定送觀察、勒
    戒後，認有繼續施用毒品傾向，再經臺灣桃園地方法院以八十八年度毒聲字第一
    ○九三號裁定令入戒治處所施以強制戒治一年，嗣戒治期滿，由臺灣桃園地方法
    院檢察署檢察官於九十年二月二十六日以九十年度戒偵字第一五一號為不起訴處
    分確定；復於九十年間再因施用毒品案件，經檢察官依法聲請強制戒治及提起公
    訴，而由臺灣桃園地方法院於九十年十一月二十八日以九十年度訴字第一六二七
    號判決有期徒刑八月確定送執行，於九十二年三月一日縮短刑期執行完畢。惟甲
    ○○仍不知悔改，復基於施用第一級毒品之概括犯意，自九十二年十月初（原審
    贅底字，應予補正）某日起至同月二十九日為警採尿回溯二十六小時內某時段，
    連續在桃園縣八德市○○街九十巷二十四號住處，將海洛因加水溶解後以針筒注
    射入手臂血管方式，施用第一級毒品海洛因多次。嗣於九十二年十月二十九日晚
    間六時三十分許在桃園縣八德市○○街九十巷二十四號住處為警查獲，並扣得第
    一級毒品海洛因二小包（合計淨重○．○三公克，包裝重○．三八公克）、其所
    有供施用毒品之器具注射針筒二支。甲○○於翌日（三十日）經警方移送台灣桃
    園地方法院檢察署，檢察官訊問後限制甲○○住居未予羈押，甲○○仍基於前述
    之概括犯意，在前述住處，連續施用第一級毒品海洛因多次，最後一次係於九十
    三年四月二十日施用。甲○○於原審審理時，供述其自九十二年十月初起至九十
    三年四月二十日止，有連續多次施用第一級毒品之犯行，始查悉其除被起訴之犯
    行外，另有多次施用毒品之犯行。
二、案經桃園縣警察局中壢分局報請台灣桃園地方法院檢察署檢察官偵查起訴。
    理  由
一、上訴人即被告甲○○於警詢，原審調查、審理及本院審理時對於右揭連續施用第
    一級毒品海洛因之犯行坦承不諱（見偵查卷五背頁，原審卷四四、六五至六六、
    七二頁，本院卷九十三年九月八日審判程序筆錄三、五至六頁）。且被告於九十
    二年十月二十九日為警查獲後所採集之尿液，經送驗結果呈嗎啡陽性反應，有桃
    園縣衛生局不法藥物尿液檢定書一紙在卷可按（見偵查卷三五頁）。且被告於九
    十二年十月二十九日為警查獲時，所扣得之白粉二小包，經送驗結果，含有第一
    級毒品海洛因成分，有法務部調查局鑑定通知書一紙在卷可按（見偵查卷三六頁
    ），並有扣案之注射針筒二支可資佐證。被告之自白與事實相符，足認其有連續
    施用第一級毒品海洛因之犯行。
二、被告於八十八年間因施用毒品案件，經臺灣桃園地方法院裁定送觀察、勒戒後，
    認有繼續施用毒品傾向，再經臺灣桃園地方法院以八十八年度毒聲字第一○九三
    號裁定令入戒治處所施以強制戒治一年，嗣戒治期滿，由臺灣桃園地方法院檢察
    署檢察官於九十年二月二十六日以九十年度戒偵字第一五一號為不起訴處分確定
    。嗣於九十年間再因施用毒品案件，經檢察官依法聲請強制戒治及提起公訴，而
    由臺灣桃園地方法院以九十年度訴字第一六二七號判決有期徒刑八月確定送執行
    等情，亦有上開不起訴處分書、判決書（見偵查卷三七至三九頁）及本院被告全
    國前案紀錄在卷可按（附於本院卷）。
三、被告連續施用第一級毒品之犯行，跨越新舊毒品危害防制條例施行之期間，自應
    適用新修正之毒品危害防制條例之規定（原審比較新舊法，應無必要）。核被告
    所為，係犯毒品危害防制條例第十條第一項之施用第一級毒品罪。其持有第一級
    毒品之低度行為，為其施用第一級毒品之高度行為所吸收，不另論罪。被告多次
    施用第一級毒品之犯行，犯罪時間緊接，所犯為構成要件相同之罪名，顯係基於
    概括犯意，反覆為之，應依刑法第五十六條連續犯之規定，論以一罪，並依法加
    重其刑。再被告前於八十二年間因違反麻醉藥品管理條例案件，經臺灣桃園地方
    法院判處有期徒刑五年十月確定送執行，於八十七年十月十四日假釋期滿執行完
    畢；復於九十年間因施用毒品案件，經臺灣桃園地方法院判處有期徒刑八月送執
    行，於九十二年三月一日縮短刑期執行完畢等情，有本院被告全國前案紀錄表一
    紙附於本院卷可據。被告於受有期徒刑之執行完畢後，五年內再犯本件最重本刑
    為有期徒刑以上之罪，為累犯，應依刑法第四十七條規定加重其刑，前述刑之加
    重有二原因，依刑法第七十條規定，遞加之。又被告自九十二年十月初某日起至
    九十二年十月二十九日被查獲前之犯行（不包括起訴書所指被告於採尿前回溯二
    十六小時內之犯行），及自九十二年十月二十九日被查獲後起至九十三年四月二
    十日止之施用第一級毒品犯行，雖未據公訴人起訴，然此二部分與起訴部分有連
    續犯之關係，屬裁判上一罪，應為起訴效力所及，本院自應併予審究。
四、原審審酌被告有如事實欄所載前案情形，前已受觀察、勒戒、強制戒治之執行完
    畢並經判決後，又犯本件施用第一級毒品罪，惡性不輕，惟念其所犯屬自戕行為
    ，及其犯罪後曾為前揭之自白，態度尚佳等一切情狀，適用毒品危害防制條例第
    十條第一項，刑法第十一條前段、第五十六條、第四十七條，判決被告有期徒刑
    九月。扣案之第一級毒品海洛因二小包（合計淨重○．○三公克）依毒品危害防
    制條例第十八條第一項規定沒收銷燬之。包裝海洛因之包裝紙二張（合計○．三
    八公克）及注射針筒二支，係被告所有，據被告陳明在卷（見本院卷九十三年九
    月八日審判程序筆錄三、六頁），且為被告供犯罪所用之物，依刑法第三十八條
    第一項第二款規定宣告沒收，經核並無不合。被告提起上訴，指原審量刑過重云
    云。惟量刑屬法院之職權，原審已於理由欄內敘明量刑審酌之一切情狀，且原審
    量刑亦無失之於重之情形，被告之上訴，核無理由，應予駁回。
據上論斷，應依刑事訴訟法第三百六十八條，判決如主文。
本案經檢察官李進誠到庭執行職務。
中        華        民        國    九十三  年    九    月    二十二    日
                              臺灣高等法院刑事第三庭
                                  審判長法  官  張　連　財
                                        法  官  周　盈　文
                                        法  官  林　明　俊
右正本證明與原本無異。
如不服本判決，應於收受送達後十日內向本院提出上訴書狀，其未敘述上訴之理由者
並得於提起上訴後十日內向本院補提理由書（均須按他造當事人之人數附繕本）。
                                        書記官  蕭　進　忠
中　　　華　　　民　　　國　　九十三　　年　　　九　　　月　　二十三　　日
附錄：本判決論罪科刑法條全文
毒品危害防制條例第十條第一項
施用第一級毒品者，處六月以上五年以下有期徒刑。
